【裁判字號】    97,訴,1888
【裁判日期】    980520
【裁判案由】    偽造文書等
【裁判全文】
臺灣臺北地方法院刑事判決              97年度訴字第1888號
公  訴  人  臺灣臺北地方法院檢察署檢察官
被      告  丁○○
            丙○○
共     同   李進成律師
選任辯護人  林彥苹律師
上列被告因偽造文書等案件，經檢察官提起公訴（97年度偵字第
16215號），本院判決如下：
    主  文
丁○○、丙○○無罪。
    理  由
一、公訴意旨略以：被告丁○○、丙○○明知自己並無出資之意
    願，且其共同經營之芳登名品珠寶股份有限公司 (下稱芳登
    公司)亦無新臺幣（下同）1400萬元之資產，竟共同意圖為
    自己不法之所有，於民國95年9月間，在臺北市○○區○○
    路4段50之27號，向告訴人甲○○佯以欲共同出資成立摩奇
    名品國際股份有限公司 (下稱摩奇公司)，以經營MICHEL
    ANGELO品牌及摩奇公司自行設計珠寶之販售，並由甲○○出
    資210萬元，佔摩奇公司15%股份，被告丁○○則以其與被告
    丙○○共同經營之芳登公司擁有之資產1400餘萬元入股，佔
    摩奇公司59%之股份，並由被告丁○○不知情之姐馮邦新佔
    乾股1%，而被告丙○○則以其不知情之母張金蓮之名義佔摩
    奇公司25%之股份，另約定由甲○○擔任摩奇公司董事長、
    被告丁○○擔任總經理及被告丙○○擔任副總經理云云，致
    甲○○陷於錯誤，於95年10月13日，依約將210萬元匯至芳
    登公司帳戶，再由被告丁○○於95年10月17日，連同其向不
    詳之人所借得300萬元匯入第一銀行第00000000000號摩奇公
    司籌備處帳戶內，用以充作摩奇公司成立股款，以取信甲○○，隨即於同年月19日將該300萬元提領。事後甲○○發現
    前開帳戶內短少300萬元之款項，追查之下發現被告丁○○
    、丙○○均分文未出，而係共同以被告甲○○所出資之210
    萬元為摩奇公司營業資金，始知上當。即向臺灣臺北地方法
    院檢察署提出告訴，而丁○○為圖卸責，明知摩奇公司並未
    與芳登公司簽訂任何代理MICHEL ANGELO及 K&N GEMS Co.授
    權書，竟於不詳時、地，冒用摩奇公司及甲○○名義，分別
    於芳登公司授權書上，盜用摩奇公司及甲○○印文，偽造芳
    登公司與摩奇公司之授權書後，於96年12月14日以答辯狀送
    交臺灣臺北地方法院檢察署而行使之，足以生損害於摩奇公
    司及甲○○。因認被告丁○○係犯刑法第339條第1項之詐欺
    取財罪、第216條、第210條之行使偽造私文書罪。被告丙○○係犯刑法第339條第1項之詐欺取財罪等語。
二、按犯罪事實應依證據認定之，無證據不得推定其犯罪事實；
    又不能證明被告犯罪者，應諭知無罪之判決；刑事訴訟法第
    154條第2項、第301條第1項分別定有明文。次按所謂證據，
    係指直接間接足以證明犯罪行為之一切證人、證物而言；且
    事實之認定，應憑證據，如未能發現相當證據，或證據不足
    以證明，自不能以推測或擬制之方法，以為裁判基礎，最高
    法院30年上字第128號、40年臺上字第86號判例均可資參考
    。再按認定不利於被告之事實，須依積極證據，苟積極證據
    不足為不利於被告事實之認定時，即應為有利於被告之認定
    ，更不必有何有利之證據，最高法院30年上字第816號判例
    意旨可資參照。另按刑事訴訟上證明之資料，無論其為直接
    或間接證據，均須達於通常一般之人均不致有所懷疑，而得
    確信其為真實之程度，始得據為有罪之認定，若其關於被告
    是否犯罪之證明未能達此程度，而有合理懷疑之存在，致使
    無從形成有罪之確信，根據「罪證有疑，利於被告」之證據
    法則，即不得遽為不利被告之認定，有最高法院76年度臺上
    字第4986號判例可稽。末按告訴人之告訴，係以使被告受刑
    事訴追為目的，是其陳述是否與事實相符，仍應調查其他證
    據以資審認，最高法院30年上字第816號、52年臺上字第
    1300號判例意旨可資參照。
三、公訴人以被告丁○○、丙○○涉犯刑法第339條第1項之共同
    詐欺罪及被告丁○○另犯刑法第216條、第210條之行使偽造
    私文書罪嫌，無非以告訴人甲○○之指訴、摩奇公司第一銀
    行第00000000000號帳戶（下稱摩奇公司第一銀行帳戶）存
    款明細分類帳、芳登公司與MICHEL ANGELO及K&N GEMS Co.
    代理權合約書及芳登公司與摩奇公司授權書、被告丙○○、
    丁○○入出境查詢資料、告訴人甲○○寄發予被告丙○○之
    電子郵件、95年10月4日摩奇公司會議紀錄等為主要論據。
    訊據被告丁○○、丙○○固承稱有與告訴人甲○○共同成立
    摩奇公司，告訴人有出資210萬元，伊二人並未實際出資等
    事實，惟均堅決否認有檢察官所指之共同詐欺犯行，均辯稱
    ：當初與告訴人甲○○合夥成立摩奇公司時，就有與告訴人
    甲○○說好由告訴人甲○○實際出資，被告丙○○是技術合
    夥，至於被告丁○○則是以芳登公司的資產出資，而且公司
    成立以後，被告丁○○也有拿芳登公司的珠寶至摩奇公司販
    售，也將芳登公司對MICHEL ANGELO及K&N  GEMS Co.在台灣
    地區之獨家代理權轉讓予摩奇公司代替出資，這些事情，告
    訴人甲○○都知道，摩奇公司的董事長是告訴人甲○○，而
    摩奇公司的帳也是告訴人甲○○在管，她對公司的每一筆支
    出、收入都知之甚詳，她也知道被告丁○○於95年10月17日
    所存入摩奇公司第一銀行帳戶的300萬元是驗資款，並不是
    被告丁○○的實際出資，而且告訴人甲○○出資的210萬元
    都用在公司上，被告二人對公司的成立亦出力甚多，也沒有
    將告訴人甲○○出資的210萬元為私人用途，何有詐欺之不
    法所有意圖可言，是因告訴人甲○○見公司未賺錢，想退股
    ，伊二人不同意，告訴人甲○○竟不告而別且提告，伊二人
    沒有詐欺告訴人甲○○等語。另被告丁○○亦承稱於本案偵
    查中之96年12月14日有提出授權書2份為證據予地檢署，惟
    堅決否認有行使偽造私文書犯行，辯稱：芳登公司確實有各
    以美金10萬元之代價取得MICHEL ANGELO及K&N GEMSCo.在台
    灣地區之獨家代理權，伊及丙○○在與告訴人甲○○合夥摩
    奇公司時，均有對甲○○說要以該二家公司的代理權作價出
    資，被告丁○○、丙○○亦赴泰國地區試著說服泰國MICHEL
    ANGELO負責人Pichet直接授權與摩奇公司，但Pichet認為摩
    奇公司是新公司，堅持只要與芳登公司簽約，伊也有對告訴
    人甲○○說明此事，是告訴人甲○○自己同意簽署授權書的
    ，同意芳登公司將對MICHEL ANGELO及K&N GEMS Co.在台灣
    地區之獨家代理權轉讓與摩奇公司，伊沒有偽造私文書等語
    。
四、經查：
  (一)被告丁○○係芳登公司負責人，被告丙○○原係芳登公司員
    工，二人於95年9月間與告訴人甲○○合夥成立摩奇公司，
    以經營珠寶之販售，主要之資金來源係告訴人甲○○出資之
    現金210萬元，告訴人甲○○並以其出資佔摩奇公司15%股份
    ，而被告丁○○、丙○○並未實際有現金出資，惟被告丁○○佔59%之股份，並另以其姐名義佔1%股份，而被告丙○○
    則以其母名義佔25%之股份；被告丁○○、丙○○另委託記
    帳士乙○○辦理摩奇公司之登記事宜，公司登記之總資本額
    為510萬元，其中210萬元即為告訴人甲○○之出資，另300
    萬元則為被告丁○○向他人借得之「驗資款」，於95年10月
    17日存入摩奇公司第一銀行帳戶，於95年10月19日即領出，
    又被告丁○○於告訴人甲○○提出本案詐欺罪之刑事告訴後
    ，在偵查中有委託律師於96年12月14日提出之答辯(一)狀中所
    附被證三之摩奇公司與芳登公司關於MICHEL ANGELO及K&N
    GEMS Co.代理權移轉之授權書2份為證據予檢察官等事實，
    為被告丁○○、丙○○所是認，核與告訴人甲○○、證人乙○○所證情節相符，並有摩奇公司設立登記表、摩奇公司第
    一銀行帳戶之存款明細分類表、中國信託商業銀行匯款單、
    摩奇公司股東股份分配表、被告於96年12月14日偵查中所提
    被證三授權書2份等件為證，此部分事實，堪以認定。
  (二)被告二人雖均承稱對摩奇公司未有實際之現金出資，惟否認
    有詐騙告訴人，辯稱：合夥時均有告知告訴人甲○○，被告
    丙○○是技術出資，被告丁○○則係以芳登公司的珠寶、代
    理權等資產出資等語。查：告訴人甲○○雖一再以摩奇公司
    僅有其為現金出資210萬元，被告二人竟均未有實際出資，
    而指稱遭被告二人詐騙云云。惟關於當初被告二人與告訴人
    於籌組公司時各人應如何分擔股本之出資一節，告訴人代理
    人向本院陳稱：「當初沒有講的很清楚，被告二人到底要分
    別如何出資，但是他們兩個人有說要用芳登公司2千萬元的
    資產來跟告訴人合作，所以告訴人當初的認知是摩奇公司的
    資產應該是2千200萬元以上。」等語；及告訴人甲○○向本
    院稱：「（你出資210萬元入股摩奇公司，就當初你與被告
    的約定而言，到底除了你要提出現金來入股，被告二人要不
    要實際出現金來入股？）我認知的是他們要提出現金加珠寶
    來入股，要2千萬元，但是丁○○說大家是好朋友，他把2千
    萬元打7折1400萬元，用1400萬元當作丁○○及丙○○的出
    資，跟我一起合作摩奇公司。」、「（你後來有無去查證他
    們二個人如何出資？）沒有。他說已經經過會計師的認證，
    而且我有知道丁○○有匯了300萬元到摩奇公司的帳戶，我
    認為這300萬元是他們兩個人的出資。」、「（匯300萬元的
    事情你什麼時候知道？）95年10月初我們在談入股的事情，
    丁○○就有說他們會匯300萬元，叫我要匯210萬元，然後我
    就依約匯了210萬元，他也有匯300萬，匯款以後丁○○有把
    本子拿給我看。」等語（以上均見本院卷第69頁正面、背面
    ）。雖然告訴人、告訴代理人指稱當初就渠三人合夥應如何
    出資並未說清楚云云，惟被告二人及告訴人合夥成立公司，
    三人間既就股份比例有為書面之清楚明白之約定（見他字偵
    卷第285頁摩奇公司股東股份分配表），並且係成立「股份
    有限公司」，亦有請記帳士辦理公司登記（摩奇公司設立登
    記表見他字偵卷第7頁），顯然渠三人成立摩奇公司並非糊
    裡糊塗，草率行事，對於各人出資若干及所佔股份之比例，
    應都經過討論，況告訴人亦真有須出資210萬元，數目不小
    ，更當謹慎行事才是，焉有可能如其所述未與被告二人說清
    楚被告二人要如何為現金出資，即同意提出210萬之大筆現
    金出資，此點顯違常情，故告訴人向本院所陳當初對被告二
    人的出資未講清楚一節，即屬有疑。況若如告訴人所稱當初
    未講清楚被告二人應如何出資云云，亦有可能係告訴人及被
    告二人於合夥過程中對被告二人應如何出資未達成一致協議
    ，各人於當時協商過程中有所誤認，而被告二人係以為：被
    告丙○○是技術出資，被告丁○○係以芳登公司的珠寶、代
    理權為資產出資，亦有可能，公訴意旨以僅有告訴人為現金
    出資，即推認其係遭被告二人詐騙，尚嫌率斷。又摩奇公司
    成立後，該公司僅有上開第一銀行帳戶而已，且該帳戶
    存摺係由告訴人甲○○保管，告訴人甲○○對該帳戶內資金
      之進出並有逐筆在存摺上記載細目，為告訴人甲○○於本
    院審理時證述明確（見本院卷第179頁背面、184頁正面），
    且有該存摺內頁影本在卷可稽（見他字卷第125頁、本院卷
    第189頁、第267-275頁）。而告訴人甲○○於本院審理時自
    稱自95年11月初至96年4月30日止，每天都去公司上班，從
    早到晚都在看店等語（見本院卷第73頁背面），是被告二人
    所辯公司的帳都是告訴人甲○○在管，她對公司很瞭解，公
    司的每筆資金進出都知道，她對伊二人自始都未實際出資一
    節也知道等語，亦非無憑。再參以前述，告訴人出資大筆金
    錢與被告二人合夥，又自任公司董事長，且每日都上班，對
    公司每筆資金進出均知之甚詳，焉有可能完全不查證被告二
    人的出資，益證告訴人所指被告二人要現金出資，但未查證
    他們二人如何出資云云，並非事實。
  (三)又被告丁○○於95年10月17日將300萬元存入摩奇公司第一
    銀行帳戶，於95年10月10月19日即領出，乃係為辦理摩奇公
    司為公司登記所用，並非真正股款出資一節，業據證人乙○○於本院審理時到庭證述屬實（見本院卷第131頁正面、背
    面）。證人乙○○復證稱：「（被告二人及甲○○有無問過
    你，如果資本是借款來，可不可以？）丙○○有問我，可不
    可以向別人借款來設立公司，我說可以，我說如果公司真的
    有這些資本的話，可以先用借的。」、「（被告二人用什麼
    出資你清楚嗎？）實際我不是很清楚，但是一開始丙○○有
    打電話對我說，丙○○、丁○○要用珠寶、代理權作為出資
    的證明，我告訴他，理論上可以，但是作業上有困難，因為
    珠寶的價值很難認定，所以我跟丙○○說這樣子我沒有把握
    幫你們辦下來，丙○○就這個問題跟我做了很多次溝通，我
    告訴丙○○說資本要做簽證，用珠寶沒有會計師要幫你們做
    簽證，丙○○問我要怎麼辦，我說最快的方式是要用現金作
    認定，這樣設立的程序會比較快，過幾天之後，丙○○就把
    公司設立的存款證明及資料傳真給我，請我幫他們代辦公司
    設立，傳真就是全部的510萬元。」、「（丙○○是不是有
    用技術入股？）丙○○有跟我討論過，但我說這跟珠寶很難
    認定，我請他們內部自己協調好，然後再把文件傳真給我。
    」、「（後來摩奇公司帳也是你做的嗎？）他們公司把發票
    憑證交給我們，由我們代理報稅。」、「（當時摩奇公司的
    帳是何人跟你聯絡的？）設立那時候大部分都是丙○○，後
    來設立完之後有關於帳的部分都是甲○○跟我聯絡的。」、
    「（交付發票憑證也是甲○○交給你的？）甲○○打電話跟
    我聯絡，我請外務去摩奇公司拿的。」等語（見本院卷第
    131頁正面、背面、132頁正面、背面）。自證人乙○○證言
    可知，被告丙○○於摩奇公司辦理公司登記前即與證人乙○○多次討論非現金入股如技術入股等其他資產入股之問題，
    因證人乙○○明白稱必須要辦理資本額之登記，建議非現金
    入股的部分也要折價為現金才可辦理登記，則被告二人辯稱
    渠二人係非現金出資入股，因為要辦理公司登記，被告丁○○才借款300萬元存入帳戶為「驗資」之用等語，應為事實
    。再告訴人雖指稱以為該300萬元就是被告二人的現金出資
    ，後來見丁○○領出，伊以為丁○○拿去買珠寶，但伊都沒
    問丁○○云云（見本院卷第69頁正面、背面）；惟如前述，
    告訴人均立時知悉該300萬元之存入及2日後即被提領一事，
    衡情若告訴人真以為該300萬元係被告二人之出資，焉有可
    能就300萬元於2日後即為被告丁○○提領一事毫不過問？且
    若告訴人真以為300萬元領出係為去買珠寶，又焉有可能於
    正式開店後數個月內全不查明所買珠寶在何處？告訴意旨此
    部分所指，實與通常事理有違，自難信實。
  (四)因摩奇公司僅有告訴人甲○○現金出資210萬元，被告二人
    均未實際提出現金出資，告訴人之210萬元為公司最主要資
    金來源，被告二人亦以此辯稱：告訴人甲○○的出資210 萬
    元都用在公司的經營上，也沒有挪為私用，公司也真的有開
    設、經營，沒有騙告訴人金錢等語。且告訴人甲○○亦向本
    院證稱：「（你出的210萬元用到何處去了？）全部支付摩
    奇公司的費用，存摺上都可以看得出來，我都有記。」、「
    （210萬元用完了沒有？）我不知道，但我離開公司時還有
    錢，數字我都不記得，存摺我沒有帶走。」、「（摩奇公司
    仁愛店或遠企店的營收，是否也有存入存摺？）是。是我或
    丁○○拿去存的。、「（所以摩奇公司的營收跟你的出資，
    就是摩奇公司現金週轉的主要部分？）是的。」、「（丁○○、丙○○二人，有把摩奇公司的營收與你的出資210萬元
    ，現金的部分用作自己個人的使用嗎？）丙○○曾經跟公司
    拿過4萬3000元說要去香港洽公，但是後來沒去，錢也沒有
    還，丁○○沒有（作自己個人的使用）。」等語（見本院卷
    第183頁背面、184頁正面）。是依告訴人甲○○所證，其所
    出資之210萬元，確實均用於摩奇公司的經營上，而告訴人
    甲○○亦不否認摩奇公司有開設第一家之仁愛店及第二家之
    遠企店，均有正常的營業及經營，則被告二人所辯：是真的
    與告訴人甲○○合夥經營摩奇公司，210萬元也都拿來開公
    司，未有不法所有意圖等語，應可採信。
  (五)被告二人與告訴人甲○○合夥經營摩奇公司，雖然僅告訴人
    甲○○為現金210萬元出資，被告二人則未實際為現金出資
    ，惟此應為告訴人甲○○自始所明知，且摩奇公司帳目係告
    訴人甲○○在管理，摩奇公司成立後亦陸續成立二店，有正
    常的營業，告訴人甲○○之210萬元出資亦均用於公司之經
    營，被告二人未有何施用詐術行為，就告訴人甲○○之210
    萬元亦未有何不法所有意圖可言等事實，業據本院說明認定
    如上。至被告丁○○辯稱：於摩奇公司成立後，伊有將芳登
    公司與MICHEL ANGELO及K&N GEMS Co.在台灣地區之獨家代
    理權轉讓予摩奇公司，而該代理權係芳登公司各以10萬元美
    金簽得的，伊以此代理權的移轉為伊對摩奇公司的出資等節
    ，雖為告訴人所否認；惟依前所述，被告二人與告訴人就摩
    奇公司之出資非無可能如被告二人所辯之被告丙○○為技術
    入股、被告丁○○以芳登公司資產入股，則被告丁○○所辯
    稱將芳登公司原所有之上開二公司在台灣地區之獨家代理權
    移轉予摩奇公司，代替其入股一節，即非全然不可信。至告
    訴人甲○○一再否認知悉該代理權之移轉，並指稱被告丁○○於本案偵查期間，委託律師於96年12月14日提出之答辯(一)
    狀中所附被證三之摩奇公司與芳登公司關於MICHEL ANGELO
    及K&N GEMS Co.代理權移轉之授權書2份（見他字偵卷第122
    、123頁）為被告丁○○所偽造，公訴人亦以此而認被告丁○○涉犯行使偽造私文書罪嫌云云。惟被告丁○○於偵查中
    之96年10月22日第一次偵查庭時即陳稱：有以芳登公司的對
    MICHEL ANGELO及K&N GEMS Co.的代理權代替出資入股等語
    （見他字偵卷第40頁），且檢察官經隔離訊問，共同被告丙○○於同日偵查庭中亦向檢察官為相同內容之供述（見同偵
    卷第43頁），衡情於偵查不公開之原則下，被告二人於第一
    次開庭時，應尚不全知悉告訴人提告之詳情，渠等就相關事
    實互為勾串之可能性亦不大，然被告二人於第一次偵查庭中
    經隔離訊問即就此部分能為相同一致內容之供述，當有相當
    可信度。況被告丁○○就與告訴人合夥經營摩奇公司是否涉
    有詐欺一事已為檢察官偵查中，對自己於訴訟中之言行當更
    為慎重，亦應明知若於訴訟中提出不實文件，告訴人定會再
    提告，其焉有可能明知故犯，甘冒犯偽造文書重罪之風險，
    於事後偵查中更提出偽造文件欺瞞檢察官？再被告丁○○自
    始即為自己為無罪答辯，而本院經調查證據之結果，亦採認
    被告丁○○之辯解，認為被告丁○○、丙○○二人就與告訴
    人合夥經營摩奇公司一事未有何施用詐術情事，及渠二人就
    告訴人之出資亦無不法利得，本件應屬合夥出資之爭議，益
    證被告丁○○並無於偵查中提出偽造文件為自己脫罪之必要
    甚明，公訴人徒以告訴人甲○○否認有簽署上開2份之被證
    三授權書，即認該授權書2份均為被告丁○○所偽造，尚屬
    率斷。
  (六)又公訴人雖以被告丁○○未能提出其有與MICHEL ANGELO及
    K&N GEMS Co.各以美金10萬元簽約之資金來源證明，而質疑
    芳登公司有該二公司代理權之真實性。惟查：共同被告丙○○雖於本院審理時陳稱原芳登公司與MICHEL ANGELO的代理
    權合書原本因為搬家已經遺失，無法提出原本（見本院卷第
    134頁背面），惟共同被告丙○○於本院審理時復親赴泰國
    與MICHEL ANGELO人員就最初代理權合約為認證，有被告馮
    華雪所提出經駐泰國台北經濟文化辦事處認證之契約書影本
    一份為證（見本院卷第190-201頁），該認證之契約書確實
    記載簽約金為美金10萬元無誤（見本院卷第191頁），故被
    告馮華雪所辯芳登公司有以美金10萬元代價取得MICHEL
    ANGELO代理權一節，尚非無稽。至芳登公司與K&N  GEMS
    Co. 之代理權部分，共同被告丙○○於本院審理時亦數度親
    赴泰國地區要求K&N GEMS Co.為代理權契約之認證，惟因泰
    國政局之不穩定，K&N GEMS Co.考慮日後有被查稅之虞而拒
    絕認證，業據共同被告丙○○於本院審理時證述屬實（見本
    院卷第252頁背面），並有證人丙○○所提出於98年1月、2
    月間有出境泰國地區之護照影本為證（見本院卷第275-278
    頁），可知並非被告丁○○故意不提出經認證之K&N GEMS
    Co.授權書，而其雖無法提出經認證之契約書，惟於本院審
    理時有提出當初芳登公司與K&N GEMS Co.之代理權契約書原
    本供本院參酌（見本院卷第72頁背面），則被告丁○○所辯
    ：芳登公司有以美金10萬元代價取得K&N  GEMS Co.代理權
    一節，亦非全不可採。再參以偵查卷附被證三授權書2份之
    內容，其係以芳登公司將其對MICHEL ANGELO、K&N GEMS
    Co. 在中華民國境內之所有業務代理權授權予摩奇公司所有
    （見他字偵卷第122、123頁），並未提及美金10萬元授權金
    部分，故授權金是否真有高達美金10萬元，並不涉及上開被
    證三授權書2份內容之真實性，故被告丁○○於本院審理時
    雖未能提出該美金20萬元簽約金之資金來源證明，惟既然芳
    登公司能提出經認證之MICHEL ANGELO合約書及與K&N GEMS
    Co.合約書之原本，已足證被告丁○○所辯芳登公司有
    MICHEL ANGELO及K&N GEMS Co.之代理權一節，應為事實，
    而芳登公司應不可能係無償取得該二品牌代理權，則被告丁○○將有價值之二品牌代理權移轉與摩奇公司，使摩奇公司
    得以販售該二品牌之產品，縱然告訴人不同意被告丁○○以
    二國外品牌之代理權移轉視為被告丁○○對摩奇公司之出資
    ，然被告丁○○身為摩奇公司股東，其將所持有之有相當價
    值之上開二品牌代理權移轉與摩奇公司，使摩奇公司得以販
    售該二品牌之產品，對摩奇公司及告訴人而言並無任何損害
    可言。而告訴人於本院審理時亦承稱摩奇公司確有販售
    MICHEL ANGELO品牌產品（見本院卷第259頁正面），則其身
    為公司董事長，每日都上班，對公司大小事亦知之甚詳，其
    焉有可能全不知悉上開代理權移轉一事，告訴人於事後對被
    告二人出資有爭議而否認知悉上開二品牌代理權移轉，本院
    亦難採信。
五、綜上所述，被告丁○○、丙○○與告訴人甲○○合夥經營摩
    奇公司，未有何施用詐術行為，對告訴人甲○○出資之210
    萬元亦未有何不法所有意圖可言，本件應屬股東間出資之爭
    議，雙方應循民事訴訟程解決。另被告丁○○於偵查中96年
    12月14日向檢察官所提出被證三之摩奇公司與芳登公司關於
    MICHEL ANGELO及K&N GEMS Co.代理權移轉之授權書2份，並
    無何積極證據證明係被告丁○○所偽造，且該授權書係被告
    丁○○將所有品牌代理權移轉予摩奇公司所有，亦不認對摩
    奇公司及告訴人有何損害可言，自亦難以行使偽造文書罪相
    繩。此外，復查無其他積極證據足資證明被告丁○○、丙○○有公訴人所指之共同詐欺犯行，及被告丁○○有公訴人所
    指之行使偽造私文書犯行，自屬不能證明犯罪，應為被告二
    人無罪之諭知。
據上論斷，應依刑事訴訟法第301條第1項前段判決如主文。
本案經檢察官蔡立文到庭執行職務
中    華    民    國    98    年    5    月    20    日
                  刑事第十五庭  審判長法  官  廖紋妤
                                      法  官  邱蓮華
                                      法  官  孫惠琳
上正本證明與原本無異。
如不服本判決應於收受送達後10日內向本院提出上訴書狀，並應
敘述具體理由；其未敘述上訴理由者，應於上訴期間屆滿後20日
內向本院補提理由書（均須按他造當事人之人數附繕本）「切勿
逕送上級法院」。告訴人或被害人如對於本判決不服者，應具備
理由請求檢察官上訴，其上訴期間之計算係以檢察官收受判決正
本之日期為準。
                                      書記官  郭錦賢
中    華    民    國    98    年    5    月    20    日


司法院資訊處製作；財團法人民間司法改革基金會備份。
